【裁判字號】    92,上易,180
【裁判日期】    920227
【裁判案由】    違反毒品危害防制條例
【裁判全文】
臺灣高等法院高雄分院刑事判決          九十二年度上易字第一八號
    上  訴  人  台灣屏東甲方法院檢察署檢察官
    上  訴  人
    即  被  告  乙○○
右上訴人因被告違反毒品危害防制條例案件，不服臺灣屏東甲方法院九十一年度易字
第七九四號中華民國九十一年十一月二十九日第一審判決（起訴案號：臺灣屏東甲方
法院檢察署九十一年度偵字第四五九號），提起上訴，本院判決如左：
      主      文
原判決撤銷。
乙○○連續施用第二級毒品，累犯，處有期徒刑玖月。扣案第二級毒品甲基安非他命
毛重零點貳公克，沒收銷燬之。
      事      實
一、乙○○前因竊盜罪，經本院判處有期徒刑一年二月，於民國八十九年十一月十六
    日執行完畢，又於八十八年二月間因施用毒品，經送觀察、勒戒、強制戒治、停
    止戒治並付保護管束期滿，於八十九年四月七日，由臺灣屏東甲方法院檢察署檢
    察官以八十九年度戒毒偵字第一五六號為不起訴處分。五年內，乙○○復基於施
    用第二級毒品之概括犯意，於九十一年二月上旬起至同年十月二十五日止，連續
    在屏東縣屏東市屏東公園附近朋友處，施用第二級安非他命，約每三、四天吸用
    一次。嗣分別於九十一年二月十日二十三時許，在屏東市○○路青年遊藝場前，
    被警查獲，並扣得安非他命一小包毛重０．２公克；及於同年十月二十六日，在
    屏東市○○○路上被警查獲。
二、案經屏東縣警察局屏東分局移送臺灣屏東甲方法院檢察署檢察官偵查起訴及移送
    本院併案審理。
      理      由
一、右揭被告連續於前開時、甲施用第二級毒品安非他命之事實，業據被告於本院審
    理時供承不諱，而被告於九十一年二月十日二十三時許，及同年十月十六日，先
    後二次為警查獲時所採取之尿液，經送檢驗結果，均呈甲基安非他命陽性反應，
    亦有尿液採證編號姓名對照表、屏東縣衛生局煙毒及麻醉藥品類委託檢驗結果通
    知書屏縣衛檢六字第910037、00000000號二份、臺灣檢驗科技股份有限公司濫用
    藥物尿液檢驗報告ＫＺ000000000000號一份在卷為憑，而扣案白色
    粉末一小包毛重０．２公克，經檢驗結果，係甲基安非他命，亦有檢驗報告單一
    紙在卷足稽。又被告於八十八年二月間，因施用毒品，經送觀察、勒戒、強制戒
    治、停止戒治並付保護管束期滿，於八十九年四月七日，由臺灣屏東甲方法院檢
    察署檢察官以八十九年度戒毒偵字第一五六號為不起訴處分，亦有該不起訴處分
    書在卷足憑，被告於該不起訴處分後，五年內再施用毒品，事證明確，被告犯行
    堪以認定。
二、核被告所為，係犯毒品危害防制條例第十條第二項施用第二級毒品罪。其先後多
    次施用毒品犯行，時間緊接，犯罪構成要件相同，顯係基於概括之犯意為之，應
    依連續犯之規定論以一罪。被告施用毒品前多次持有毒品之低度犯行，已為施用
    之高度犯行所吸收，不另論罪。被告前因竊盜罪，經本院判處有期徒刑一年二月
    ，於八十九年十一月十六日執行完畢，有被告全國前案紀錄表可按，其受有期徒
    刑之執行完畢，五年內再犯有期徒刑以上刑之本罪，為累犯，依法加重其刑。被
    告九十一年二月十一日起至同年十月二十五日止，施用第二級毒品犯行部分，雖
    未經起訴，惟與起訴部分，有連續犯裁判上一罪關係，為起訴效力所及，本院仍
    應一併審理，併此明。
三、原審予以論罪科刑，固非無見，惟查：原判決未及審酌被告九十一年二月十一日
    起至同年十月二十五日止，施用第二級毒品犯行部分，尚有未洽；檢察官上訴意
    旨指摘原判決未審酌上開併案部分不當，為有理由，自應由本院將原判決撤銷改
    判。審酌被告因施用毒品，已獲不起訴處分，又再犯施用第二級毒品之罪等一切
    情狀，量處如主文所示之刑。扣案第二級毒品甲基安非他命毛重０．２公克，依
    毒品危害防制條例第十八條第一項前段之規定沒收銷燬之。
據上論斷，應依刑事訴訟法第三百六十九條第一項前段、第三百六十四條、第二百九
十九條第一項前段、毒品危害防制條例第十條第二項、第十八條第一項前段、刑法第
十一條、第五十六條、第四十七條，判決如主文。
本案經檢察官劉文水到庭執行職務。
中    華    民    國     九十二     年       二       月      二十七    日
                              臺灣高等法院高雄分院刑事第六庭
                                  審判長法官  王憲義
                                        法官  范惠瑩
                                        法官  張意聰
右正本證明與原本無異。
不得上訴。
                                      書記官  許信宗
中    華    民    國     九十二     年       三       月       五      日
附錄：本判決論罪科刑法條：
毒品危害防制條例第十條第二項
施用第二級毒品者，處三年以下有期徒刑。
                                                                    Ａ


司法院資訊處製作；財團法人民間司法改革基金會備份。
